ru: Нанесение лака/отделки: Плинтус; Ванны; Потолок; Вытяжки; Двери; Фасады; Заборы; Рами; Мебель; Садовая мебель; Ворота; Грили; Трубы; Радиаторы; Крыши; Лестницы; Отделка; Универсальный; Стены; Ставни; Окна; Другое
pt-BR: Aplicação de verniz/acabamento: Rodapé; Banheiras; Teto; Exaustores; Portas; Fachadas; Portões; Molduras; Móveis; Móveis de jardim; Portões; Grelhas; Tubos; Radiadores; Telhados; Escadas; Acabamentos; Universal; Paredes; Persiana; Janelas; Outro
zh-TW: 亮光漆/面漆應用: 護壁板; 浴缸; 天花板; 抽油煙機; 門; 外牆; 圍欄; 框架; 家具; 花園家具; 閘門; 烤肉爐; 管道; 散熱器; 屋頂; 樓梯; 修剪; 通用; 牆壁; 透氣窗; 窗; 其他
fi: Lakan/viimeistelyaineen levittäminen: Jalkalista; Kylpyammeet; Katto; Liesituulettimet; Ovet; Julkisivut; Aidat; Kehykset; Huonekalut; Puutarhakalusteet; Portit; Grillit; Putket; Patterit; Katot; Portaat; Reunukset; Yleinen; Seinät; Ikkunaluukut; Ikkunat; Muu
tr: Vernik/Kaplama uygulaması: Süpürgelik; Küvetler; Tavan; Ocak davlumbazları; Kapılar; Bina cepheleri; Çitler; Çerçeveler; Mobilyalar; Bahçe mobilyası; Dış Mekan Kapıları; Izgaralar; Borular; Radyatörler; Çatılar; Merdivenler; Süslemeler; Her türden mekana uygun; Duvarlar; Panjurlar; Pencereler; Diğer
ja: ニス/仕上げ剤の用途: ベースボード; バスタブ; 天井; レンジフード; ドア; 正面外観; フェンス; フレーム; 家具; ガーデン用家具; ゲート; グリル; パイプ; ラジエーター; 屋根; 階段; トリム; ユニバーサル; 壁; 窓シャッター; 窓; その他
vi: Ứng dụng sơn bóng/lớp hoàn thiện: Phào chân tường; Bồn tắm; Trần nhà; Máy hút mùi; Cửa; Mặt tiền; Hàng rào; Khung; Đồ nội thất; Bàn ghế sân vườn; Cổng; Vỉ nướng; Ống; Bộ tản nhiệt; Mái nhà; Cầu thang; Đồ trang trí; Phổ biến; Tường; Cửa chớp cửa sổ; Cửa sổ; Khác
nb: Påføring av lakk/finish: Fotlist; Badekar; Tak; Kjøkkenhetter; Dører; Fasader; Gjerder; Rammer; Møbler; Hagemøbler; Porter; Griller; Rør; Radiatorer; Tak; Trapp; Trimmer; Universal; Vegger; Skodder; Vinduer; Annen
de: Anwendung des Lacks/der Lasur: Sockelleiste; Badewannen; Decke; Dunstabzugshauben; Türen; Fassaden; Zäune; Rahmen; Möbel; Gartenmöbel; Schranken; Grills; Rohre; Heizkörper; Dächer; Treppen; Borten; Universell; Wände; Fensterläden; Fenster; Sonstiges
sl-SI: Nanos laka/zaključnega premaza: Zaključna letev; Kopalne kadi; Strop; Kuhinjske nape; Vrata; Fasade; Ograje; Okvirji; Pohištvo; Vrtno pohištvo; Vrata; Žari; Cevi; Radiatorji; Strehe; Stopnice; Obrobe; Univerzalno; Stene; Okenska polkna; Okna; Drugo
bg-BG: Нанасяне на лак/покритие: Перваз; Вани; Таван; Кухненски аспиратори; Врати; Фасади; Огради; Рамки; Мебели; Градински мебели; Порти; Грилове; Тръби; Радиатори; Покриви; Стълби; Ламперии; Универсален; Стени; Капаци на прозорци; Прозорци; Други
ko: 바니시/피니시 도포: 베이스보드; 욕조; 천장; 쿠커 후드; 문; 외관; 울타리; 액자; 가구; 정원 가구; 게이트; 그릴; 파이프; 라디에이터; 지붕; 계단; 트림; 범용; 벽; 창문 셔터; 창; 기타
en: Varnish/Finish application: Baseboard; Bathtubs; Ceiling; Cooker hoods; Doors; Facades; Fences; Frames; Furniture; Garden furniture; Gates; Grills; Pipes; Radiators; Roofs; Stairs; Trims; Universal; Walls; Window shutters; Windows; Other
fr: Application de vernis/finition: Plinthe; Baignoires; Plafond; Hottes de cuisine; Portes; Façades; Clôtures; Cadres; Meubles; Mobilier de jardin; Portes; Grilles; Tuyaux; Radiateurs; Toits; Escaliers; Garnitures; Universel; Murs; Volets; Fenêtres; Autre
nl: Toepassing vernis/afwerking: Plint; Badkuipen; Plafond; Afzuigkappen; Deuren; Gevels; Hekken; Lijsten; Meubelen; Tuinmeubilair; Poorten; Roosters; Pijpen; Radiatoren; Daken; Trap; Sierlijsten; Universeel; Muren; Luiken voor ramen; Ramen; Andere
da: Påføring af lak/finish: Fodplade; Badekar; Loft; Emhætter; Døre; Facader; Hegn; Rammer; Møbler; Havemøbler; Låger; Griller; Rør; Radiatorer; Tage; Trapper; Kanter; Universal; Vægge; Vinduesskodder; Vinduer; Andet
hr-HR: Nanošenje laka / završne obrade: Letvica; Kade; Strop; Kuhinjske nape; Vrata; Fasade; Ograde; Okviri; Namještaj; Vrtni namještaj; Vrata; Roštilji; Cijevi; Radijatori; Krovovi; Stube; Obrubi; Univerzalno; Zidovi; Prozorski kapci; Prozori; Ostalo
el: Εφαρμογή βερνικιού/ φινιρίσματος: Σοβατεπί; Μπανιέρες; Οροφή; Απορροφητήρες κουζίνας; Πόρτες; Προσόψεις; Περιφράξεις; Πλαίσια τύπου Α; Έπιπλα; Έπιπλα κήπου; Πύλες; Ψησταριά; Σωλήνες; Καλοριφέρ; Στέγες; Σκάλες; Διακοσμητικά; Καθολικής χρήσης; Τοίχοι; Παντζούρια; Παράθυρα; Άλλο
zh-CN: 清漆/面漆应用: 踢脚板; 浴缸; 天花板; 抽油烟机; 门; 外墙; 围栏; 框架; 家具; 庭院家具; 栅栏/围栏门; 烤架; 管道; 散热器; 屋顶; 楼梯; 辅料; 通用; 墙壁; 百叶窗; 窗; 其他
pt-PT: Aplicação de verniz/acabamento: Rodapé; Banheiras; Teto; Exaustores; Portas; Fachadas; Cercas; Quadros; Mobiliário; Mobiliário de jardim; Portões; Grelhas; Tubos; Radiadores; Telhados; Escadas; Guarnições; Universal; Paredes; Persianas; Janelas; Outro
es: Aplicación de barniz/acabado: Zócalo; Bañeras; Techo; Campanas de cocina; Puertas; Fachadas; Vallas; Marcos; Mobiliario; Mueble de jardín; Puertas; Parrillas; Pipas; Radiadores; Techos; Escaleras; Recortes; Universal; Paredes; Persianas; Ventanas; Otros
sv: Applicering av lack/finish: Basskiva; Badkar; Tak; Spiskåpor; Dörrar; Fasader; Staket; Ramar; Möbler; Trädgårdsmöbler; Grindar; Grillar; Rör; Radiatorer; Tak; Trappor; Trimmer; Universell; Väggar; Fönsterluckor; Fönster; Annat
th: การใช้งานเคลือบเงา/เคลือบสี: บัวเชิงผนัง; อ่างอาบน้ำ; เพดาน; เครื่องดูดควัน; ประตู; ส่วนหน้าของอาคาร; รั้ว; กรอบ; เฟอร์นิเจอร์; เฟอร์นิเจอร์ในสวน; ประตูรั้ว; ตะแกรง; ท่อ; หม้อน้ำกระจายความร้อน; หลังคา; บันได; การตกแต่งขอบ; อเนกประสงค์; ผนังต่างๆ; บานหน้าต่าง; หน้าต่าง; อื่นๆ
pl: Zastosowanie lakieru/wykończenia: Płyta podstawy; Wanny; Sufit; Okapy kuchenne; Drzwi; Fasady; Ogrodzenia; Ramki; Meble; Meble ogrodowe; Bramy; Kratownice; Orurowanie; Kaloryfery; Dachy; Schody; Listwy; Uniwersalny; Ściany; Żaluzje okienne; Okna; Pozostałe
lt-LT: Lako / apdailos paskirtis: Grindjuostės; Vonios; Lubos; Viryklės gaubtai; Durys; Fasadai; Tvoros; Rėmeliai; Baldai; Sodo baldai; Vartai; Kepsninės; Vamzdžiai; Radiatoriai; Stogai; Laiptai; Apdailos; Universalus; Sienos; Langinės; Langai; Kita
it: Applicazione della vernice/finitura: Battiscopa; Vasche da bagno; Soffitto; Cappe da cucina; Porte; Facciate; Recinzioni; Cornici; Arredamento; Arredamento da giardino; Cancelli; Mascherine; Tubi; Radiatori; Tetti; Scale; Rifiniture; Universale; Pareti; Persiane; Windows; Altro
ro-RO: Zone de aplicare lac/email: Plintă; Căzi de baie; Plafon; Hote de bucătărie; Uși; Fațade; Garduri; Rame; Mobilier; Mobilier de gradină; Porți; Grătare; Țevi; Radiatoare; Acoperișuri; Scări; Garnituri; Universal; Pereți; Obloane; Ferestre; Altele
hu: Lakk/festék alkalmazási területe: Szegélyléc; Fürdőkádak; Mennyezet; Páraelszívók; Ajtók; Homlokzatok; Kerítések; Keretek; Bútor; Kerti bútor; Kapuk; Grillsütők; Csövek; Radiátorok; Tetők; Lépcsők; Vágások; Univerzális; Falak; Ablakredőnyök; Ablakok; Egyéb
sk-SK: Aplikácia laku/povrchovej úpravy: Základná doska; Vane; Stropný; Digestory; Dvere; Fasády; Ploty; Rámy; Nábytok; Záhradný nábytok; Brány; Grily; Rúry; Radiátory; Strechy; Schody; Lemy; Univerzálny; Steny; Okenné rolety; Okná; Iné
cs: Aplikace laku/povrchové úpravy: Základní deska; Vany; Strop; Digestoře; Dveře; Fasády; Ploty; Rámečky; Nábytek; Zahradní nábytek; Branky; Grily; Trubky; Radiátory; Střechy; Schody; Ozdoby; Univerzální; Stěny; Okenní rolety; Okna; Jiné